# cif 下怎么确认销售收入

提问人：梅仔 88 时间：2021-09-16 15:33:07
老师们好：
我司出口到境外的货物，与客户签订的合同上确定的交易价格为 FOB 价格价格，承担的风险是 DDP 即我司承担货物指定目的的一切风险。运费和保险费我司先垫付后客户再支付给我司。其中运费是浮动的即按照每批货物交货的实际运费来支付，保费按照货物总价款的比例支付。报关按照 CIF报 关关。
疑问 1 ：我司垫付的运保费，按照实际发生额浮动，看起来是我司仅承担了一个代垫代付的角色，应该按照其他应收应付 对运保费来会计处理？ 疑问 2 ：DDP的交货方式使得我司又承担了运费和保费的风险，即发生毁损灭失后我司直接向客户负有责任。看起来是我司承担了运输途中的主要责任人，把运保费合并到FOB中全部确认收入？但是合同中又规定了只按照FOB价格结算？ 总的来说，请问我司应该按照FOB价格确认收入还是按照按照CIF的价格确认收入。

回答人：chenyiwei
由于运费属于代收代付性质，所以所确认的收入不含运费（即FOB价格）。但鉴于风险和报酬的转移时点按DDP条款确定，故收入确认时点为货物运抵买方指定地点，买方确认收货时。